【裁判字號】    97,抗,561
【裁判日期】    971128
【裁判案由】    聲明異議
【裁判全文】
臺灣高等法院臺中分院民事裁定  97年度抗字第561號
抗  告  人  甲○○○
相  對  人  乙○
上列抗告人因與相對人乙○間拍賣抵押物強制執行自動履行聲明
異議事件，抗告人對於中華民國97年10月3日臺灣臺中地方法院
97年度執字第57594號所為裁定提起抗告，本院裁定如下：
    主  文
抗告駁回。
抗告程序費用由抗告人負擔。
    理  由
一、抗告人於原法院聲明異議意旨略以：相對人即買受人請求法
    院核發自動履行點交之命令，是因為法院所為拍賣抗告人之
    不動產程序為違法，抗告人已提起異議並抗告中，既然該買
    賣程序不合法，抗告人自得拒絕為點交等語。原法院則以：
    本件拍賣程序係依法定程序合法進行並拍定，依法即應為點
    交，抗告人片面認定買賣無效聲明異議，亦僅屬抗告人個人
    意見，原法院認全部拍賣程序均依法進行，拍定後買受人依
    法請求點交，原法院即無理由得拒絕點交，因認抗告人所為
    聲明異議為無理由，爰裁定駁回。
二、抗告意旨略以：本件原債權人引用本件前案拍賣之停止特別
    拍賣後減價拍賣之價金，作為本件「核定拍賣最低價額」之
    繼續減價拍賣基礎，原執行法院並未對債權人台北國際商銀
    、中縣稅務局發函詢價，原執行法院核定拍賣最低價額之程
    序具備嚴重瑕疵，拍賣應屬無效。原執行法院係於97年9月
    12日拍定後之95年9月15日始正式合法送達抗告人聲明異議
    其核定拍賣最低價額之裁定予抗告人，故對抗告人而言，因
    抗告人已經提出對於執行法院於97年9月12日之拍賣為違法
    核定拍賣最低價額之聲明異議，執行法院於97年9月12日所
    為之拍賣，其所公告之拍賣底價，因抗告人之聲明異議而未
    能詢價「合意」，執行法院又未能及時依法送達表明其對於
    「核定拍賣最低價額」之聲明異議中之裁定內容所為之「意
    思表示」，於法律上之詢價程序仍尚未能合法完成，抗告人
    依法自然無從「合意」其拍賣價額，甚至於抗告人因為未能
    及時依法「被送達」執行法院表明其對於「核定拍賣最低價
    額」之抗告人聲明異議所為「意思表示」，抗告人依法反而
    可視為執行法院已經不爭執且默示同意抗告人所提出聲明異
    議之內容，故拍賣（買賣）契約因「價格未合意」而完全無
    法合法有效成立。是本件拍賣程序之法律行為違法無效，為
    不得聲請或核准點交云云。
三、按當事人或利害關係人，對於執行法院強制執行之命令，得
    於強制執行程序終結前，為聲明異議，強制執行法第12條第
    1項本文固定有明文；惟依同法第12條第1項但書及第18條第
    1項規定所示，除法律另有規定外，不停止執行；且依同法
    第13條第1、2項規定，執行法院對同法第12條之聲明異議或
    抗告認為有理由時，始應將原處分或程序撤銷或更正之；並
    於撤銷或更正之裁定確定前，因必要情形或依聲請定相當並
    確實之擔保，始得以裁定停止該撤銷或更正裁定之執行。經
    查，抗告人前雖對於原執行法院核定底價聲明異議，原執行
    法院則以其異議無理由，於97年8月28日以97年度執字第575
    94號裁定駁回其聲明異議，抗告人不服該裁定提起抗告，復
    經本院於97年10月30日以97年度抗字第498號裁定駁回其抗
    告。而依強制執行法第12條第1項但書規定，強制執行程序
    不因聲明異議而停止執行，本件亦無其他法律規定得予停止
    強制執行之情事，從而本件拍賣程序依法定程序合法進行並
    拍定，原執行法院依買受人請求准予點交，要無何違。原執
    行法院駁回其聲明異議，核無違誤，抗告人猶執陳詞，指摘
    原裁定不當，求予廢棄，為無理由，應予駁回。
四、據上論結，本件抗告為無理由，應依強制執行法第30條之1
    、民事訴訟法第495條之1、第449條第1項、第78條、第95條
    ，裁定如主文。
中    華    民    國    97    年    11    月    28    日
                  民事第五庭    審判長法  官  林陳松
                                      法  官  鄭金龍
                                      法  官  王重吉
以上正本係照原本作成。
再為抗告應以適用法規顯有錯誤為理由，並經本院之許可，該許
可以原裁定所涉及之法律見解具有原則上之重要性者為限。
如提起再抗告者應於裁定送達後十日內向本院提出抗告理由狀（
須按照他造人數附具繕本）並繳納抗告裁判費新臺幣壹仟元，同
時委任律師或具有律師資格之關係人為代理人。
                                      書記官  林玉惠
中    華    民    國    97    年    11    月    28    日
                                                      Ａ


司法院資訊處製作；財團法人民間司法改革基金會備份。
